臺灣高雄地方法院刑事判決　　　　　　　　　　　　九十三年度易字第一六八三號
　　公　訴　人　臺灣高雄地方法院檢察署檢察官
　　被　　　告　丙○○
右列被告因傷害案件，經檢察官提起公訴（九十三年度偵字第一九二三四號），本院
判決如左：
    主  文
丙○○共同傷害人之身體，處拘役伍拾日，如易科罰金，以參佰元折算壹日。
    事  實
一、丙○○與甲○○有金錢糾紛，竟與真實姓名年籍不詳綽號「亞蘭德倫」之成年男
    友，共同基於傷害之犯意聯絡，於民國九十三年七月三十一日凌晨二時三十分許
    ，在高雄市○鎮區○○路二四六號前，見甲○○之自用小客車停放在路旁人行道
    上，甲○○人在車內睡覺，推由丙○○叫醒在車內睡覺之甲○○，待甲○○打開
    車門下車，丙○○先徒手掌摑甲○○，並質問甲○○何時還錢，丙○○與甲○○
    進而發生口角衝突，綽號「亞蘭德倫」者再出拳毆打甲○○之眼睛，甲○○因而
    倒地不起，丙○○又接續以腳猛踹甲○○之背部二下，甲○○經此聯手毆打，受
    有左眼眶瘀腫併結膜下出血、右肩紅腫之傷害，丙○○於毆打完畢後，見甲○○
    倒臥在地，遂託在漁港路上小吃店內飲酒之親戚代為通知救護車，將甲○○送醫
    急救，並與綽號「亞蘭德倫」者共同駕駛甲○○之自用小客車離去，於翌日即將
    車返還甲○○。
二、案經甲○○訴由高雄市政府警察局前鎮分局報請臺灣高雄地方法院檢察署檢察官
    偵查起訴。
    理  由
壹、程序方面：
（一）按被告以外之人於審判外之言詞陳述或書面陳述，雖不符前四條之規定，而當
      事人於法院調查證據時，知有不得作為證據之情形，而未於言詞辯論終結前聲
      明異議者，視為同意作為證據，法院審酌該言詞陳述或書面陳述作證時之情況
      ，認為適當者，亦得為證據，刑事訴訟法第一百五十九條之五定有明文。立法
      意旨在於傳聞證據未經當事人之反對詰問予以核實，原則上先予排除，惟若當
      事人已放棄詰問或未聲明異議，基於證據資料愈豐富，愈有助於真實發現之理
      念，且強化言詞辯論主義，法院自可承認該傳聞證據例外擁有證據能力。
（二）查本案檢察官及被告於言詞辯論終結前，對證人甲○○警訊筆錄，及其於偵查
      中未具結之陳述未聲明異議，視為同意其證據能力，本院復審酌證人甲○○於
      警、偵訊中所陳內容詳盡，並無任何遭違法取供之情形，應適當作為證據，是
      證人甲○○於司法警察及檢察官訊問時所為陳述應有證據能力，合先敘明。
貳、實體方面：
一、訊據被告丙○○固承認於右述時地動手掌摑證人甲○○，二人為金錢問題發生口
    角，並進而毆打證人甲○○，且於證人甲○○倒地不起後，託其親戚代為通知救
    護車將之送醫急救乙情不諱，惟矢口否認有何共同傷害之舉，辯稱：當時我自己
    一人騎機車下班，行經高雄市○鎮區○○路，見人行道上停放甲○○之車輛，甲
    ○○人在車內睡覺，我就上前敲車門，甲○○起初沒有動靜，後來我發現甲○○
    將車往前啟動要離開，就攔住該車，甲○○下車我就打他一巴掌，質問他何時還
    錢，二人發生口角並扭打，因他有飲酒，站立不穩跌倒在地，我就找親戚送他就
    醫，案發時我是自己一人下手與甲○○互毆，並無與綽號「亞蘭德倫」者共同毆
    打甲○○云云。經查：
（一）右述事實，業據證人甲○○於警、偵訊時指訴：我於九十三年七月三十一日凌
      晨二時許飲酒後，將車停放在漁港路旁睡覺，被告帶一位男子來找我，被告上
      前敲我的車門，我打開車門下車，即遭被告及該男子毆打，該男子是打我的臉
      部等處，我被打倒在地後，被告還用腳踹我背部二下，後來我被救護車送醫急
      救，被告則與該男子將我的車開走，隔天車有還我，我知道該男子是被告男友
      等語綦詳（九十三年八月八日警訊筆錄、偵查卷第四頁），其於本院審理時復
      到庭結證稱：案發前我與被告親威在漁港路上之小吃店飲酒，喝醉後不想開車
      ，就將車停在漁港路人行道上，人在車內睡覺，被告敲車門叫醒我，我發動車
      子前行約五十公尺，被告攔下我的車，我只好下車，一下車就遭被告打一巴掌
      ，並質問我何時還錢，我說有賺就馬上還，我走到車後，有男子走過來，該男
      子是被告男友，我以前曾見過他四、五次，我與被告繼續談話不到二句，該男
      子就出手打我眼睛，使我因此倒地，被告再上前用腳踹我背部，我趴在地上動
      彈不得，被告就進入小吃店叫她親戚打電話叫救護車送我就醫，當時我雖酒醉
      ，但意識清醒，我確定自己是遭被告及其男友聯手毆打等情明確（本院九十三
      年十二月三十日筆錄），並有阮綜合醫院驗傷診斷書一紙存卷可考。
（二）被告雖以前詞置辯，惟觀之上開診斷證明書所載，證人甲○○傷勢為左眼眶瘀
      腫併結膜下出血、右肩紅腫，推定醫治之需要日數約二週，可見證人甲○○傷
      勢嚴重，衡情應非一人下手所致，且證人甲○○歷經警訊、偵查及本院審理，
      始終堅稱被告係夥同男友共同對其毆打等語，指訴之內容十分具體、翔實，應
      堪採信，參以被告於本院審理時坦承：我於案發前曾與綽號「亞蘭德倫」者一
      同到高雄港碼頭找甲○○，所以甲○○有見過他，綽號「亞蘭德倫」者年約二
      、三十歲等語屬實（本院九十三年十二月三十日筆錄），此與證人甲○○指稱
      ：與被告共同下手之男子係被告男友，年約二十五、六歲，我曾於案發前見過
      他四、五次，其中一次是在高雄港碼頭等情互核相符（本院九十三年十二月三
      十日筆錄），益徵證人甲○○前揭所陳洵非子虛。再衡諸被告為身高一百六十
      二公分、體重六十公斤之女子，而證人甲○○為身高一百七十二公分、體重八
      十公斤之男子，分經被告及證人甲○○陳明在卷（本院九十三年十二月三十日
      筆錄），是證人甲○○身材遠較被告高大壯碩，苟非被告夥同其男友綽號「亞
      蘭德倫」者聯手毆打證人甲○○，否則單憑被告一位女子之力，如何將身材壯
      碩之證人甲○○打倒在地，且傷勢嚴重到需以救護車送醫治療二週？由是益徵
      被告確有與綽號「亞蘭德倫」者共同下手傷害證人甲○○，至為明灼，其前揭
      所辯純屬飾卸之詞，不足採信，事證明確，被告犯行應堪認定。
二、核被告所為，係犯刑法第二百七十七條第一項之傷害罪。被告與綽號「亞蘭德倫
    」者就上開犯行有犯意聯絡與行為分擔，為共同正犯。爰審酌被告不循合法途徑
    向證人甲○○索討債務，僅因金錢糾即與綽號「亞蘭德倫」者共同下手毆打證人
    甲○○，造成證人甲○○身體受傷，所為實不足取，且犯後否認犯行，態度不佳
    等一切情狀，量處如主文所示之刑，並諭知易科罰金之折算標準。
據上論斷，應依刑事訴訟法第二百九十九條第一項前段，刑法第二十八條、第二百七
十七條第一項、第四十一條第一項，罰金罰鍰提高標準條例第一條前段、第二條，判
決如主文。
本案經檢察官乙○○到庭執行職務。
中　　　華　　　民　　　國　　九十三　　年　　十二　　  月　　三十一　　日
                                  臺灣高雄地方法院刑事庭
                                  審判長法      官  張桂美
                                        法      官  唐中興
                                      　法　　　官  莊珮君
右正本證明與原本無異。
如不服本判決，應於判決送達後十日內，向本院提出上訴狀。
                                        法院書記官  呂怜勳
中　　　華　　　民　　　國　　九十三　　年　　十二　　   月　　三十一　 日
附錄：
刑法第二百七十七條第一項
傷害人之身體或健康者，處三年以下有期徒刑、拘役或一千元以下罰金。
